【裁判字號】    97,訴,1329
【裁判日期】    980831
【裁判案由】    侵權行為損害賠償
【裁判全文】
臺灣臺南地方法院民事判決              97年度訴字第1329號
原      告  新安東京海上產物保險股份有限公司
法定代理人  丙○○
訴訟代理人  許志勇律師
被      告  戊○○○○○○○
訴訟代理人  許雅芬律師
被      告  乙○○
上列當事人間請求侵權行為損害賠償事件，經本院於民國98年8
月17日言詞辯論終結，判決如下：
    主  文
原告之訴及其假執行之聲請均駁回。
訴訟費用新台幣壹萬仟柒佰柒拾壹元由原告負擔。
    事實及理由
一、原告之主張：
  (一)緣被告乙○○係坐落於台南市○○路8號建物（下稱系爭建
    物）所有權人，並將該建物分別出租於被告戊○○○○○○○（下稱奉茶茶坊）及訴外人和範股份有限公司台南分公司
    （下稱和範公司），於民國95年11月7日4時30分，被告奉茶
    茶坊承租之部分發生火災，並延燒至毗鄰亦位於系爭建物內
    而由和範公司所承租之部分，致和範公司置放於該營業所內
    之營業生財設備及貨物嚴重受損，經公證公司派員實際查勘
    、理算後，證實和範公司因此受有新台幣（下同）1,282,96
    2元之損失。
  (二)民法第191條第1項規定：「土地上之建築物或其他工作物所
    致他人權利之損害，由工作物之所有人負賠償責任。但其對
    於設置或保管並無欠缺，或損害非因設置或保管有欠缺，或
    於防止損害之發生，已盡相當注意者，不在此限。」最高法
    院93年度台上字第1175號判決要旨謂：「土地上之建築物或
    其他工作物之所有人縱將建築物或其他工作物出租予第三人
    ，對該建築物或其他工作物所致他人權利之損害，除所有人
    對於設置或保管並無欠缺，或於防止損害之發生，已盡相當
    之注意外，所有人仍應負賠償責任。至承租人是否應依民法
    第437條規定，對所有人負賠償責任，要屬另一問題。」故
    土地上之建築物所致他人權利之損害，土地上之建築物所有
    人除非證明有民法第191條第1項但書之情形，否則不論其是
    否實際占有使用土地上之建築物，均應負賠償責任。查本件
    火災之發生，係因被告乙○○所有之系爭建物之電線、電器
    設備老舊、疏於維護，及被告奉茶茶坊使用不當所致。因此
    ，訴外人和範公司前述損失，係因被告共同過失行為所致，
    被告2人依據民法第191條及第184條規定，另被告乙○○於
    租賃期間未使租賃物保有約定合於使用收益之狀態，亦即被
    告乙○○所提供之租賃物係有瑕疵，是被告2人對和範公司
    均應負侵權行為連帶賠償責任。
  (三)原告已依保險契約理賠和範公司前述損失，並已受讓和範公
    司因對被告所取得之所有權利（包括但不限於侵權行為損害
    賠償請求權），原告並以本起訴狀繕本之送達，為債權讓與
    之通知，故原告自得基於保險代位及債權讓與之規定向被告
    請求賠償。為此，爰依法提起本件訴訟等語。
  (四)對被告抗辯之陳述：
   1.電源線老舊時，雖有可能因其內部電阻增加，導致電源線
     發生短路情形，致引起燃周遭易燃物品，而發生火災，惟
     依「台南市消防局火災原因調查報告書」（以下簡稱消防
     局調查報告書）中之「火災現場勘查記錄及原因研判」(四)
     「火災原因之研判」第4點記載，本件火災現場，並未發現
     電源線有短路熔痕情形，足證明本件火災之發生與電源線
     之新舊無關。
   2.依消防局調查報告書(四)「火災原因之研判」第4點記載，本
     件起火原因，最有可能係因電源線保護外層遭昆蟲、動物
     咬破，致電源線過負載發熱蓄積溫度所致：
   (1)就電源線遭昆蟲、動物咬破此點而言：不論電線之新舊，
     皆有可能發生，不能因被告奉茶茶坊架設之電源線較新，
     即認定不會遭昆蟲或動物咬破。
   (2)就電源線因過負載而發熱蓄積溫度此點而言：若使用之電
     器耗電量大、使用之時間長，則電源線之負載量自然較大
     ，並有可能超過電源線之負載，而使電源線發熱蓄積溫度
     ，依證人甲○○書寫之資料，被告奉茶茶坊使用之電器及
     其用電量有製冰機（12-13安培）、開飲機（18安培）、冷
     藏機（7安培）、冰箱（5安培）、冷氣機（16安培）、電
     磁爐（18安培），則其中製冰機、開飲機、冷藏機、冰箱
     係24小時不間斷使用之電器，而該些電器之用電量，依證
     人甲○○之記載共為42安培（計算式：12+18+7+5＝42），
     用電量不可謂不大。則在長時間、大量用電情形下，即有
     可能使電源線過負載發熱蓄積溫度。
   3.本件火災發生之原因，係因電源線過負載發熱蓄積溫度而
     引燃周遭木質天花板，而本件電源線之使用者，只有和範
     公司及被告奉茶茶坊等2人，而本件火災係發生於凌晨4時
     39分，而該時段正值和範公司下班時間，因此和範公司並
     未使用影印機，而處於通電狀態中之電器亦僅有打卡鐘一
     項，縱和範公司未將影印機插座拔除，其用電量亦極少，
     當不致於使電源線產生過負載，並進而導致發熱蓄積溫度
     之現象；又若和範公司使用之電源線保護層遭昆蟲、動物
     咬破，亦因電源線通過之電量極小，就物理現象而言，亦
     並不致於使電源線產生過負載發熱蓄積溫度，並進而引燃
     木質天花板。而被告奉茶茶坊內有多部電器係24小時不間
     斷用電，且其耗電極大，在火災發生時，被告奉茶茶坊之
     用電量顯然遠高於和範公司，且其用電量亦足以使電源線
     產生過負載而發熱蓄積溫度，尤其在電源線之保護層遭昆
     蟲、動物咬破情形下，更會因其用電大，導致電源線發熱
     蓄積大量溫度，進而引燃周遭木板材質天花板。準此，本
     件火災之發生，應係被告奉茶茶坊用電量過大，使用之電
     源線不當及疏於保管電源線所致，而與和範公司無關。
  (五)並聲明：被告應連帶給付原告1,282,962元，及自起訴狀繕
    本送達翌日起至清償日，按週年利率百分之5計算之利息。
    並願供擔保請准宣告假執行。
二、被告奉茶茶坊之抗辯：
  (一)本件起火發生原因，雖然消防局調查報告書之結論，係認為
    「起火原因以似無法排除因電源線而引起火災之可能性」，
    惟消防局調查報告書就起火原因之研究係以「排除法」歸納
    可能之原因，該報告亦無法明確認定究係何種原因，故本件
    起火原因並不明確。
  (二)被告奉茶茶坊位於一樓之處所與隔壁之和範公司僅有木板隔
    間相隔，且雙方以木板相隔上方之天花板係相通之空間，而
    天花板上之配線及材料，並非全部均為被告奉茶茶坊所有，
    因此不能以起火處垂直往下對應之位置，即認定被告奉茶茶
    坊係起火戶，故消防局調查報告書認為起火處在被告奉茶茶
    坊西側東北端上層，認定起火戶為被告奉茶茶坊，即有違誤
    。
  (三)消防局調查報告書內所謂起火處附近發現一些電源線經過，
    天花板內電源線錯綜複雜，然究係供和範公司使用之電源線
    ，或供被告奉茶茶坊使用之電源處，消防局調查報告書並未
    載明，亦未調查。另台南市消防局98年3月16日南市消調字
    第09800021720號函內容記載：「二、…起火戶房屋內部配
    線及木質材料裝潢若非承租戶所裝修，則屋主應是其所有權
    者。……」該函並未答覆本院上開起火處內電源線為何人所
    有，亦未予以調查，故本案顯然不能以上開調查報告及函文
    ，遽予推測起火處之電源線係被告奉茶茶坊所有。
  (四)台南市○○路8號1樓，在早年曾由被告乙○○出租予他人經
    營雜貨鋪、畫廊、其後才全部租給和範公司，和範公司在承
    租全部一樓範圍後，經過一段時間，才由被告所經營之奉茶
    茶坊於94年8月1日起，承租1樓的一半面積，故起火處之天
    花板2戶係為相通，而被告奉茶茶坊與訴外人和範公司相鄰
    交界處，被告奉茶茶坊並未設置任何製冰機、冷藏庫或電冰
    箱等機器；反倒是和範公司在該交界處放置為數眾多之事務
    機器等機器，和範公司所使用之電源線，亦應有經過起火處
    之天花板，又消防局調查報告書第8頁倒數第9行記載「其電
    源總開關呈跳脫狀態顯示火警當時電源線皆呈通電狀態。」
    似以此認為，因火災發生時被告奉茶茶坊之電源線有通電狀
    態，而認為係被告奉茶茶坊使用之電源線引發火災，惟火災
    發生當時和範公司之「電源總開關」亦呈「跳脫狀態」，顯
    示當時和範公司之電源線亦有通電情形，仍不能排除係訴外
    人和範公司因素之可能，消防局調查報告書疏未調查該部分
    ，其認定自有錯誤之處。又證人甲○○於本院作證時指出天
    花板上的電線大部分均為和範公司所有，而奉茶茶坊之電源
    線則係於94年間分租1樓時才新設，根本不可能有老舊、老
    化之情形，應可排除奉茶茶坊使用之電源線走火之可能性。
  (五)被告用電量並未過大：
   1.台電公司函覆之用電情形，就被告奉茶茶坊的部分，因被
     告奉茶茶坊只有1個電表，因此，係1樓及2樓合計之狀況，
     而非單單僅指一樓之用電情形。
   2.用電是否超過負載，並非以用電量或電器數量使用之多寡
     來判斷，倘用電戶需使用較多的電器，配電時有考量安培
     數去配電，並不會有用電超過負載之狀況，有關於奉茶茶
     坊配電之考量，由證人甲○○於本院98年7月22日開庭審理
     時之證稱，已充分說明奉茶茶坊之用電，於配電時均有專
     業之考量，並無用量超過負載之情形
  (六)綜上所述，本件起火戶並非被告奉茶茶坊，天花板上之電線
    亦非僅有被告奉茶茶坊之電線經過，且被告之電源線為新設
    ，被告亦無用電不慎之情形，火災發生之原因應不在於被告
    。
  (七)並聲明：駁回原告之訴，如受不利判決，願供擔保免為假執
    行。
三、被告乙○○之抗辯：
    被告乙○○所有之系爭建物在出租予被告奉茶茶坊與訴外人
    和範公司之前一直都是出租他人，並且裝潢過好幾次，奉茶
    茶坊及和和範公司承租系爭建物亦經十餘年，系爭建物在前
    幾次的承租戶承租時已有裝潢，被告奉茶茶坊及訴外人和範
    公司承租系爭建物時，亦有自己再重新裝潢，而且天花板上
    的電線也是裝潢時增設，伊與被告奉茶茶坊及訴外人和範公
    司都是2、3年訂一次租約。系爭建物之電線起火並非系爭建
    物本身的問題，而是裝潢的問題，而且裝潢也經過好幾手，
    責任無法釐清，伊僅出租房屋，房屋的現況伊都沒去管等語
    。並聲明：駁回原告之訴。
四、兩造所不爭執之事實：
  (一)系爭建物為被告乙○○所有，該建物在民國92年4月1日前，
    2樓全部就已經出租給被告奉茶茶坊、1樓全部出租給訴外人
    和範公司有數年之久。嗣自92年4月1日起至94年7月31日止
    由和範公司承租使用1樓全部，被告奉茶茶坊則承租2樓全部
    。之後自94年8月1日起至本件火災發生時止，由和範公司承
    租1樓北側，被告奉茶茶坊承租1樓南側（中間以木板裝潢隔
    間），被告奉茶茶坊另承租2樓部分。
  (二)被告奉茶茶坊於94年8月1日承租1樓南側時，有僱請水電工
    人甲○○前來重新裝配電源線供奉茶茶坊使用。
  (三)95年11月4日凌晨約4時39分，系爭建物1樓發生火災，承租
    人即被告奉茶茶坊、訴外人和範公司均受有財物損失。
  (四)依據消防局調查報告書記載內容為：本件火災起火戶為系爭
    建物南側之被告奉茶茶坊。起火處為被告奉茶茶坊西側東北
    端上層附近處。起火原因無法排除因電源線引起之火災。
  (五)原告因本件火災之發生，已賠償和範公司1,282,962元，並
    已受讓該公司對第三人所取得之損害賠償請求權。
  (六)對原告所提出英商嘉福湯馬遜保險公證人股份有限公司台灣
    分公司出具之公證報告之形式上為真正。
  (七)對台電公司函復之和範公司及被告奉茶茶坊用電度數資料無
    意見。
四、兩造爭執之要點在於：
  (一)被告乙○○是否應分別依民法第191條第1項、第423條規定
    負侵權行為及債務不履行賠償責任（亦即被告乙○○對系爭
    建物之設置或保管是否有欠缺；被告是否違反民法第423條
    之規定）？
  (二)被告奉茶茶坊是否應依民法第184條第1項前段或類推適用同
    法第191條規定負賠償責任（此爭點涉及起火原因是否為被
    告奉茶茶坊保管及使用之電線「老舊」或「超負載蓄熱」而
    引發火災）？
  (三)被告2人是否應連帶負責（是否構成共同侵權行為）？
  (四)若應負賠償責任，賠償之金額若干（即原告得依保險法代位
    及債權讓與法律關係所為求償之金額若干）？
五、茲析述本院心證如下：
  (一)被告乙○○是否應依民法第191條第1項、第423條規定負侵
    權行為及債務不履行賠償責任？
  1.被告乙○○辯稱：系爭建物是長期出租予他人使用達數十年
    之久，而在80幾年間1樓部分即出租予和範公司，2樓部分出
    租予被告奉茶茶坊，承租人在承租時均有重新裝潢，和範公
    司、被告奉茶茶坊承租時，亦有再次裝潢，系爭建物1樓天
    花板上層電線是和範公司裝潢時所增設，非伊所設置，伊僅
    出租房屋，並不管內部裝潢、電線配置等情，為原告及被告
    奉茶茶坊所不爭執，再參諸前揭兩造不爭執事項第(一)點，可
    知系爭建物「1樓」部分於95年11月7日火災發生前即已出租
    予原告之被保險人和範公司長達十幾年之久，被告奉茶茶坊
    係自94年8月1日起始與和範公司分租1樓南北兩側，中間僅
    以木板裝潢相隔等事實，應堪採認。
  2.消防局調查報告書固記載「本件火災起火戶為系爭建物南側
    之被告奉茶茶坊，起火處為被告奉茶茶坊西側東北端上層附
    近處，起火原因則因起火處附近發現一些電源線經過，此為
    老舊建物，歷經多次整修，天花板內電源線錯綜複雜，且其
    電源總開關呈跳脫狀態，顯示火警當時電源線皆呈通電狀態
    ，雖未發現電路熔痕，但因電源線老舊不堪使用，或因昆蟲
    、動物咬破保護外層，至電源線過負載發熱蓄積溫度而引起
    火災之可能性大大增加，似無法排除因電源線引起火災之可
    能」等詞，惟查，和範公司承租系爭建物1樓全部長達十餘
    年，於火災發生前約1年，被告奉茶茶坊復與和範公司分租1
    樓各半，可知長期實際支配使用系爭建物1樓者為和範公司
    及被告奉茶茶坊，且承租人亦均依其所需從事內部裝潢及裝
    配電線並營業使用中，已如前述，若僅依前開消防局所推測
    之起火原因以觀，尚難認出租人之被告乙○○對系爭建物之
    設置或保管有欠缺，蓋承租人既已將內部電線重新裝配並使
    用，自應就盡相當之注意，防範危險發生。此從和範公司與
    被告乙○○所簽立之系爭建物租賃契約書第7條其他約定事
    項第5點修正第5條後段為，房屋因自然之損壞有修繕之必要
    時，應由乙方（即承租人）負責修理等語（見本院卷118 至
    120頁），亦可得知和範公司與被告乙○○約定就系爭建物
    保管、修繕之注意義務移轉予承租人，以和範公司於十餘年
    前即已承租並自行裝潢裝配電源線，復參以前開消防局調查
    報告所研判本件起火原因以觀，尚難遽認被告乙○○對系爭
    建物內部電線裝配及保管未盡相當之注意而對承租人（和範
    公司）負民法第191條規定之損害賠償責任。
  3.原告復主張被告乙○○所出租交付之系爭建物未合於並保持
    約定使用收益之狀態云云，惟查，被告乙○○將系爭建物交
    付承租人即和範公司及被告奉茶茶坊後，和範公司及被告奉
    茶茶坊重新裝潢，並長期營業使用中，租賃雙方於本件火災
    發生前對租賃物之保持、維護及屋況良窳均無異議，和範公
    司並承諾於租賃期間負責建物修繕，實難認原告並未交付合
    於使用收益狀態之租賃物，原告主張被告乙○○違反民法第
    423條規定而應負債務不履行責任，亦不足採。
  4.從而，原告主張被告乙○○應依民法第191條第1項、民法第
    423條規定負侵權行為及債務不履行賠償責任，均難認為有
    理。
  (二)被告奉茶茶坊是否應依民法第184條第1項前段或類推適用同
    法第191條規定負賠償責任（此爭點涉及起火原因是否為被
    告戊○○○○○○○保管及使用之電線「老舊」或「超負載
    蓄熱」而引發火災？）
  1.按因故意或過失，不法侵害他人之權利者，負損害賠償責任
    。當事人主張有利於己之事實者，就其事實有舉證之責任。
    但法律別有規定，或依其情形顯失公平者，不在此限。民法
    第184條第1項前段、民事訴訟法第277條分別定有明文。本
    件，原告主張本件火災係因被告奉茶茶坊過失引起，自應就
    此有利於己之事實負舉證之責任。
  2.雖消防局調查報告書認為起火戶為系爭建物南側之被告奉茶
    茶坊，起火處為被告奉茶茶坊西側東北端上層附近處，起火
    原因無法排除因電源線引起之火災等語，已如前述，惟據證
    人即於94年8月間幫被告奉茶茶坊配置電源線之水電工人甲○○到庭證稱：伊當時有去作配電工程，當時看到天花板之
    狀況是有兩層，上層是木作天花板，下層是和範公司的輕鋼
    架，上層木作天花板上有許多電線，上下兩層中間也有許多
    電線，而這些電線均是屬於和範公司所有，被告奉茶茶坊有
    將和範公司原有之輕鋼架移除，再架設木質天花板，從來未
    有更動和範公司原有電線，被告奉茶茶坊新設的電線是在於
    上層及下層木質天花板中間，而此範圍內亦留有和範公司舊
    有電線，而伊施作水電工程時，而被告奉茶茶坊新設之電線
    均是使用全新之電線等語（見本院卷237頁背面、238頁背面
    ），又依消防局調查報告書所述，起火處附近發現一些電源
    線經過，且此為老舊建築物，又歷經多次整修，天花板內電
    源線錯綜複雜，有該調查報告書所附之照片可證 (編號19、
    20、43~46，本院卷第33、53、65、66頁)，核與前揭證人所
    述上層及下層中有許多電線之事實相符，是以上層及下層天
    花板間之電線有和範公司所有及被告奉茶茶坊所有之電線均
    設置於其中，應堪認定。雖臺南市消防局98年3月16日南市
    消調字第09800021720號函載，本案起火處在被告奉茶茶坊
    西側東北端上層，故起火戶為被告奉茶茶坊，起火戶房屋內
    部配線及木質材料裝潢若非承租戶所裝修，則屋主應是其所
    有權者等語（見本院卷191頁），惟該函僅以起火戶電線所
    在位置作為推斷，而未查明該起火電線使用人，且和範公司
    與被告奉茶茶坊間上層天花板相通未有區隔，因此尚不足以
    認定電線為何者所有，亦不能僅因消防局調查報告書所載之
    起火戶為被告奉茶茶坊即遽認被告奉茶茶坊對本件火災有過
    失責任。
  3.原告固又主張被告奉茶茶坊使用之電器耗電量大、使用之時
    間長，則電源線之負載量自然較大，並有可能超過電源線之
    負載，而使電源線發熱蓄積溫度而引發火災，且依消防局調
    查報告書所載，火警發生後，被告奉茶茶坊之電源總開關呈
    跳脫狀態，顯示火警當時電線皆呈通電狀態云云，惟依證人
    甲○○用電容量資料（本院卷243頁），被告奉茶茶坊使用
    之電器及其用電量有製冰機（12-13安培）、開飲機（18安
    培）、冷藏機（7安培）、冰箱（5安培）、冷氣機（16安培
    ）、電磁爐（18安培），而該些電器之用電量，依證人甲○○之記載共為76安培（計算式：12+18+7+5+16+18＝76），
    再依台灣電力股份有限公司台南區營業處98年6月1日D台南
    字第09805003801號函所檢附之用電資料表 (本院卷第206至
    208頁)，可知被告奉茶茶坊之用電量雖大，然依證人甲○○
    證述，伊了解被告奉茶茶坊之用電量，依據用電量去做配電
    工作，包括主電源線、回路電線、電源線是否有附載、每個
    器具要配多少安培之情形，伊均有考量，而被告奉茶茶坊只
    有一次在營業時間將2個器具插在同一插座上導致跳電外，
    未再有發生跳電之情形，且用電量度數與電源線是否負載沒
    有絕對相關，還要去看器具用電時間長短、器具數量去計算
    等語（本卷院238頁背面、239至240頁），是尚不能僅以被
    告奉茶茶坊用電量較高即認被告奉茶茶坊之電源線有超過負
    載以致起火之情形，且本件火災發生於凌晨4時39分，非為
    營業或上班時間，和範公司及被告奉茶茶坊均非處於用電之
    高峰時間，且依證人即和範公司於火災發生時之台南分公司
    主管丁○○證述，伊之公司原則上於下班後會將機器之插頭
    拔掉，但火災發生當天有無拔除插頭伊不記得，因為是習慣
    動作伊未特別去記等語，是和範公司之機器設備是否確有拔
    除已有疑問，而和範公司內亦設有影印機、電腦等機器設備
    ，被告奉茶茶坊內有冷藏機、冰箱等機器設備，依證人甲○○之證述，除非關閉電源總開關，否則縱關閉機器設備電源
    ，但插頭未拔除時，電源線仍在通電中，惟用電極少，而依
    伊之經驗仍有可能因外力破壞電線絕緣體 (例如：老鼠啃咬
    )或電線間接觸不良 (例如：電線老化、接觸不良)而產生熱
    度導致電線走火等語（本院卷239頁），故雖被告奉茶茶坊
    之用電量較大且於非營業時間有較多電器設備仍屬於通電中
    ，惟仍不能以此認為火災係被告奉茶茶坊引起，且因和範公
    司仍有機器設備在通電中，亦無法排除有外力破壞和範公司
    位於天花板上層電線絕緣體或是電線間接觸不良而致電線走
    火之情形，是依現存證據，尚無確切事證證明係被告奉茶茶
    坊疏於管理維護電源線而致生火災。再者，電線短路發生的
    原因有可能係遭受重物壓住、表皮批覆有損傷、蟲鼠等動物
    咬破塑膠包覆，或是用電量超出負荷造成批覆絕緣劣化等情
    形，而本件電線短路的原因，並無法確定，亦無法排除是蟲
    鼠等動物咬破塑膠包覆之可能。換言之，依現存之證據並不
    足以使本院形成本件火災係被告奉茶茶坊使用之電源線路疏
    於維修保養及汰舊換新之過失而造成短路引起，自難認被告
    奉茶茶坊對於損害之發生有何過失。
  4.本件雖起火處位於奉茶茶坊使用範圍之「上層天花板內」，
    然並無證據足以證明引發火災之電源線為被告奉茶茶坊所有
    ，自難認被告奉茶茶坊有過失。且被告奉茶茶坊並非建物所
    有人，雖該起火處之下方為被告奉茶茶坊使用範圍，然因起
    火處電線錯綜複雜，並無法證明為被告奉茶茶坊所有，亦難
    令被告奉茶茶坊應負建物所有人（民法第191條）之責任，
    因之，原告主張被告奉茶茶坊依民法第184條及類推適用民
    法第191條規定應賠償原告一節，實不足採。。
六、綜上，原告主張被告乙○○應依民法第191條、第423條負侵
    權行為或債務不履行之損害賠償責任，被告奉茶茶坊應依民
    法第184條第1項前段、類推適用民法第191條負侵權行為之
    損害賠償責任，均無所據，是原告依據保險代位法律關係，
    請求被告應連帶給付1,282,962元，及自起訴狀繕本送達翌
    日起至清償日，按週年利率百分之5計算之利息，為無理由
    ，應予駁回。原告之訴既已駁回，其假執行聲請即失所附麗
    ，應併予駁回。
七、本件判決基礎已臻明確，兩造其餘之攻擊防禦方法及訴訟資
    料經本院斟酌後，核與判決不生影響，無一一論述之必要，
    併予敘明。
八、訴訟費用負擔之依據：民事訴訟法第78條 (本件之裁判費為
    13,771元，由原告負擔)。
中    華    民    國    98    年    8    月    31    日
                  民事第三庭  法  官  蔡雅惠
以上正本係照原本作成。
如對本判決上訴，須於判決送達後20日內向本院提出上訴狀（應
附繕本）。
中    華    民    國    98    年    8    月    31    日
                              書記官  詹書瑋


司法院資訊處製作；財團法人民間司法改革基金會備份。
